臺灣南投地方法院民事裁定
111年度輔宣字第8號
聲  請  人  蔡泯憲  

相  對  人  蔡泯治  

關  係  人  蔡志俊  

上列當事人間請求選任特別代理人事件，本院裁定如下：
    主    文
一、選任蔡志俊為受輔助宣告人蔡泯治於辦理被繼承人蔡志昌之
    遺產分割事件之特別代理人（含調解程序）。
二、程序費用新臺幣1,000元，由相對人蔡泯治負擔。
    理    由
一、聲請意旨略以：聲請人蔡泯憲為相對人即受輔助宣告人蔡泯
    治之兄，相對人前經本院以109年度輔宣字第20號民事裁定
    宣告為受輔助宣告人，並選定聲請人蔡泯憲為其之輔助人。
    又因兩造之父蔡志昌前於民國111年5月25日死亡，聲請人與
    受輔助宣告人同為繼承人，於辦理被繼承人蔡志昌遺產協議
    分割之繼承登記事件時，與受輔助宣告人之利益相反，依法
    不得行使民法第15條之2所定之同意權，爰依法聲請選任蔡
    志俊（男，47年2月27日生，身分證統一編號：Z000000000
    號）為受輔助宣告人之特別代理人等語。
二、按受輔助宣告之人為遺產分割、遺贈、拋棄繼承權或其他相
    關權利之行為時，應經輔助人同意，民法第15條之2第1項第
    6款定有明文。又按，輔助人之行為與受輔助人之利益相反
    或依法不得代理時，法院得因輔助人、受輔助人、主管機關
    、社會福利機構或其他利害關係人之聲請或依職權，為受輔
    助人選任特別代理人，民法第1113條之1準用同法第1098條
    第2項定有明文。
三、經查：
  ㈠聲請人上開主張，業據其提出兩造、關係人及被繼承人蔡志
    昌之戶籍謄本、關係人蔡志俊願任特別代理人之同意書、本
    院109年度輔宣字第20號民事裁定影本、確定證明書影本等
    件為證，並有本院依職權自司法院法學檢索系統列印之上開
    民事裁定在卷，堪信為真。
  ㈡本院審酌關係人蔡志俊係兩造之父即被繼承人蔡志昌之弟，
    其同意擔任受輔助宣告人之特別代理人，而其於被繼承人蔡
    志昌遺產協議分割事件中，並非繼承人，復無不適或不宜擔
    任受輔助宣告人特別代理人之消極原因，堪信就其所受選任
    之事件，應能以善良管理人之注意執行職務，而保護、增進
    受輔助宣告人之利益；再者，關係人蔡志俊代理相對人蔡泯
    治就被繼承人蔡志昌之遺產為分割，不得有不符合相對人利
    益之情事，亦即相對人蔡泯治所分得之遺產價值，不得低於
    其依應繼分比例所得分配之價值，並附此敘明。
  ㈢綜上，就受輔助宣告人於辦理被繼承人蔡志昌遺產協議分割
    事件，由蔡志俊擔任受輔助宣告人之特別代理人，堪稱適當
    ，爰裁定如主文所示。四、依家事事件法第164條第2項、第
    177條第2項，裁定如主文。
中　　華　　民　　國　  111　 年　　6　　月　　17　　日
　　            家事法庭    法  官　黃立昌
以上正本係照原本作成。
如對本裁定抗告，須於裁定送達後10日之不變期間內，向本院提
出抗告狀，並繳納抗告費新臺幣1,000元。
中　　華　　民　　國　　111 　年　　6 　　月　　21　　日
                            書記官